【裁判字號】    92,台上,3995
【裁判日期】    920724
【裁判案由】    偽造文書等罪
【裁判全文】
最高法院刑事判決                              九十二年度台上字第三九九五號
    上  訴  人  甲○○
右上訴人因偽造文書等罪案件，不服台灣高等法院高雄分院中華民國九十年一月十七
日第二審判決︵八十九年度上訴字第四四三號，起訴案號：台灣高雄地方法院檢察署
八十八年度偵字第一一二一八號︶，提起上訴，本院判決如左：
    主  文
上訴駁回。
    理  由
一、偽造文書部分：
按刑事訴訟法第三百七十七條規定，上訴於第三審法院，非以判決違背法令為理由，
不得為之。是提起第三審上訴，應以原判決違背法令為理由，係屬法定要件。如果上
訴理由狀並未依據卷內訴訟資料，具體指摘原判決不適用何種法則或如何適用不當，
或所指摘原判決違法情事，顯與法律規定得為第三審上訴理由之違法情形，不相適合
時，均應認其上訴為違背法律上之程式，予以駁回。本件原判決以公訴意旨略以，上
訴人甲○○有其理由欄乙、三所載之連續偽造文書、詐欺之犯行，惟此部分犯罪時間
，與經被害人陳培琳自訴，由原審另案判決之上訴人偽造文書等罪案件，其犯罪時間
相重疊、犯罪手法及所犯構成要件亦相同，應有連續犯之關係，為前案自訴效力所及
，前案經判決尚未確定，因而撤銷第一審關於此部分科刑之判決，改判諭知公訴不受
理，已依卷內證據資料詳加說明其理由，自形式上觀察並無違背法令。上訴意旨略以
，原判決認上訴人有此部分之犯行，但並未說明其認定之理由及證據，有違背證據法
則及適用法則不當之違法云云。惟查：原判決僅依起訴所指之犯罪時間、手法等為形
式審查，而認此部分與原審另案判決部分有連續犯關係，並未實體審認上訴人有此部
分犯行，自無上訴意旨所指未說明認定其犯行之理由及證據之違法可言。上訴意旨以
此指摘，非適法之第三審上訴理由，應認其此部分之上訴為違背法律上之程式，予以
駁回。
二、業務侵占部分：
按刑事訴訟法第三百七十六條所列各罪之案件，經第二審判決者，不得上訴於第三審
法院，法有明文。本件原判決就上訴人被訴將收取之保險費予以侵占部分，係依刑法
第三百三十六條第二項論處罪刑，該罪核屬刑事訴訟法第三百七十六條第三款之案件
，既經第二審判決，自不得上訴於第三審法院。依首揭說明，上訴人此部分之上訴為
不合法，應予駁回。
據上論結，應依刑事訴訟法第三百九十五條前段，判決如主文。
中      華      民      國    九十二    年      七      月    二十四    日
                              最高法院刑事第十二庭
                                  審判長法官  謝  俊  雄
                                        法官  蘇  振  堂
                                        法官  張  春  福
                                        法官  呂  丹  玉
                                        法官  邵  燕  玲
      右正本證明與原本無異
                                              書  記  官
中      華      民      國    九十二    年      七      月    二十九    日
                                                                    Ｍ


司法院資訊處製作；財團法人民間司法改革基金會備份。
